# 研发小批量试制阶段模具转入生产使用的情况

提问人：wx_5ecfdca890d3 时间：2023-10-12 20:51:47
【求助陈版主！盼回复】
A公司属于“企业内部自行研究开发项目”，且研发费用未做资本化核算。
公司在研发产品小批量试制阶段会决定需要投模（非研发专用模具），公司自行开模或者委托供应商进行开模具并打样，公司会在试产阶段评审模具是否合格并不断修模，产品转量产（MP)阶段，模具基于成本效益考虑，不会直接废弃，会转入批量生产使用。
模具的使用寿命与产品生命周期紧密相关，一般为 2 年，这种情况下，是否需要在正式量产之后将模具调整至固定资产或者长期待摊费用？还是说因为我是产品打样试制阶段进行的模具开发，模具费用（ 1 年可能会 1 千万）一次性计入研发费用？
如果全部一次性计入研发，是否会导致研发费用不实？虽然模具是产品试制阶段投放的，但是实际上以后量产还需要长期使用的。
实操中，是否可以直接将【首次模】计入研发费用；复制模直接计入营业成本核算，不通过制费分摊进产品成本？

回答人：chenyiwei
此问题的关键还是要合理确定研发支出资本化的开始时点，避免全部费用化的简单化处理。如果在此类模具费发生时已到资本化阶段，则可以先资本化计入开发支出，到最终研发成功时再转入固定资产核算。
假设全部费用化的处理是合理的，则意味着在模具支出发生时，是否确定未来能够带来经济利益流入并不确定，此时将全部支出费用化反而是合理的（特别是首次小批量试制的模具）。为大批量生产需要而大量复制的模具的成本则则应计入固定资产处理。